【裁判字號】    98,易,393
【裁判日期】    980324
【裁判案由】    竊盜
【裁判全文】
臺灣臺北地方法院刑事判決               98年度易字第393號
公  訴  人  臺灣臺北地方法院檢察署檢察官
被      告  乙○○
上列被告因竊盜案件，經檢察官提起公訴（98年度偵字第1910號）
，本院判決如下：
    主  文
乙○○攜帶兇器竊盜，處有期徒刑陸月，如易科罰金，以新臺幣
壹仟元折算壹日。緩刑貳年，緩刑期內付保護管束。
扣案之梅花扳手、星形扳手及十字螺絲起子各壹支，均沒收。
    事  實
一、乙○○於民國97年12月25日凌晨1時30分前之某時，騎乘其
    所有之車牌號碼260-CQU號重型機車，與不知情之少年汪○
    ○（真實姓名年籍詳卷），陪同不知情之少年曾○○（真實
    姓名年籍詳卷）返回位於臺北縣新店市○○路700巷之「大
    鵬華城」住處洗澡，少年汪○○於停車場入口處等候，范網
    展則將260-CQU號重型機車停放於大鵬華城地下2樓停車場內
    。乙○○於該停車場等候少年曾○○時，四處閒晃，因見甲
    ○○所有之車牌號碼CWS-236號普通重型機車裝有型號H/L-R
    0199（價值新臺幣11,500元）之後避震器，趁無人看守之際
    ，竟基於意圖為自己不法所有之犯意，至其260-CQU號重型
    機車置物箱內，拿取其所有客觀上對人之生命、身體具有危
    險性且足供作為兇器使用之梅花扳手、星形扳手及十字螺絲
    起子各1支，持該等工具拆卸竊取甲○○所有裝設於CWS-236
    號重型機車右側之後避震器1支，得手後，將上開行竊工具
    及竊得之後避震器1支置於其所有之260-CQU號重型機車置物
    箱內，正欲離去之際，適甲○○進入地下2樓停車場，乙○
    ○見狀即從後方跑走，惟仍經甲○○攔下並報警處理，並於
    260-CQU號重型機車置物箱內扣得甲○○遭竊之後避震器1支
    及梅花扳手、星形扳手及十字螺絲起子各1支，而查知上情
    。
二、案經甲○○訴由臺北縣政府警察局新店分局報請臺灣臺北地
    方法院檢察署檢察官偵查起訴。
    理  由
一、上揭犯罪事實，業據被告乙○○於本院審理時坦承不諱，核
    與告訴人甲○○指訴情節相符，復據證人即少年曾○○於警
    詢時供述該避震器係被告一人所為等情明確，並有被告攜帶
    持以行竊之梅花扳手、星形扳手及十字螺絲起子各1支等兇
    器扣案可憑，復有臺北縣警察局新店分局搜索筆錄、扣押物
    品目錄表、扣押物品收據、贓物認領保管單、告訴人甲○○
    之機車照片2幀，及被告所騎機車、行竊工具、起獲贓物等
    照片共6幀附卷可證，均足以補強被告前揭自白之可信性，
    而足認被告之自白與事實相符。本件被告犯行事證明確，洵
    堪認定，應依法論科。
二、核被告所為，係犯刑法第321條第1項第3款之攜帶兇器竊盜
    罪（起訴書認被告此部分所為係與少年曾○○、汪○○結夥
    三人共同犯同項第3款、第4款之結夥3人攜帶兇器竊盜罪，
    惟查少年曾○○、汪○○均堅決否認，辯稱不知情且未參與
    等語，且查無積極證據足供證明被告與少年曾○○、汪○○
    間有犯意聯絡及行為分擔，業經公訴檢察官於本件98年3月
    11日審理期日，當庭減縮更正犯罪事實為被告一人下手行竊
    ，並更正被告此部分所犯係觸犯上開法條）。爰審酌被告之
    素行、本案犯罪之動機、目的、手段、所造成之危害，犯後
    尚能坦承犯行，態度尚稱良好，且其犯罪所得財物，已返還
    告訴人等一切情狀，量處如主文所示之刑，並諭知易科罰金
    之折算標準。末查，被告前未曾受有期徒刑以上刑之宣告，
    此有臺灣高等法院被告前案紀錄表附卷可稽，其於犯罪後坦
    承犯行，已知所悔悟，本院認其經本案刑罰宣告之教訓後，
    當知警惕，信無再犯之虞，認其所宣告之刑以暫不執行為適
    當，併予宣告緩刑2年，以鼓勵向上並期自新，惟為確實督
    促被告保持善良品行，並有正確法律觀念，爰依刑法第93
    條第1項規定，命被告於緩刑期間付保護管束。
三、扣案梅花扳手、星形扳手及十字螺絲起子各1支，均係被告
    所有供犯罪所用之物，業據被告供承在卷，爰依刑法第38
    條第1項第2款規定，宣告沒收之。
四、適用法律：
  (一)程序法方面：刑事訴訟法第284條之1、第299條第1項前段。
  (二)實體法方面：刑法第321條第1項第3款、第41條第1項前段、
    第74條第1項第1款、第93條第1項、第38條第1項第2款。
本案經檢察官鄧巧羚到庭執行職務
中    華    民    國    98    年    3     月    24    日
                        刑事第十二庭  法  官  陳慧萍
以上正本證明與原本無異。
如不服本判決應於收受送達後10日內向本院提出上訴書狀，並應
敘述具體理由；其未敘述上訴理由者，應於上訴期間屆滿後20日
內向本院補提理由書（均須按他造當事人之人數附繕）「切勿逕
送上級法院」。
                                      書記官  黃慧怡
中    華    民    國    98    年    3     月    24    日
附錄本案論罪科刑法條：
中華民國刑法第321條
（加重竊盜罪）
犯竊盜罪而有左列情形之一者，處 6 月以上、 5 年以下有期徒
刑：
一、於夜間侵入住宅或有人居住之建築物、船艦或隱匿其內而犯
    之者。
二、毀越門扇、牆垣或其他安全設備而犯之者。
三、攜帶兇器而犯之者。
四、結夥三人以上而犯之者。
五、乘火災、水災或其他災害之際而犯之者。
六、在車站或埠頭而犯之者。
前項之未遂犯罰之。


司法院資訊處製作；財團法人民間司法改革基金會備份。
